智慧財產法院刑事附帶民事訴訟判決
                                   100年度附民上字第13號
上　訴　人  瑞影企業股份有限公司
法定代理人  許朝貴 
訴訟代理人　朱宗偉 
被上訴人    陳炫銘 
上列當事人間因被上訴人刑事違反著作權法之附帶民事訴訟案件
，上訴人不服臺灣南投地方法院中華民國100 年6 月8 日第一審
附帶民事訴訟判決（99年度智附民字第3 號），提起上訴，本院
判決如下：
    主  文
上訴駁回。
    事實及理由
一、程序事項：
    查上訴人原上訴聲明第1 項為「廢棄第一審判決，並命被上
    訴人應給付上訴人新臺幣（下同）1,000,000 元及自起訴狀
    繕本送達翌日起至清償日止按年息5%計算之利息。」（見本
    院卷第8 頁），嗣於本院同年8 月23日審理時，當庭更正為
    ：「(一)原判決撤銷。(二)被上訴人應給付上訴人1,000,000 元
    及自起訴狀繕本送達翌日起至清償日止按年息5%計算之利息
    。」（見本院卷第19頁），經被上訴人同意（見本院卷第20
    頁），自應允許。
二、上訴人聲明求為判決：(一)原判決撤銷。(二)被上訴人應給付上
    訴人1,000,000 元及自起訴狀繕本送達翌日起至清償日止按
    年息5%計算之利息。(三)願供擔保，聲請宣告假執行。其主張
    除援引刑事卷證資料外，略以：
  (一)上訴人之「弘音精選MIDI」及「弘音精選MIDI」穩讚等歌曲
    1,842 首、原判決附表二所示之95首歌曲，係「詞」的音樂
    著作。
  (二)被上訴人與案外人蕭啟彰、蕭進惠、涂輝煌、蕭錦川、陳寶
    洋、賴金柱、張福森共同擅自將「弘音精選MIDI」及「弘音
    精選MIDI」穩讚等歌曲1,842 首重製於不詳數量之光碟片，
    且將原判決附表二所示之95首歌曲重製於記憶卡、隨身碟及
    磁碟片等物，侵害上訴人之著作財產權，上訴人得依著作權
    法第88條第1 項、第2 項第1 款前段規定，請求損害賠償。
    而被上訴人於97年度向上訴人辦理續約承租MIDI歌曲，1 年
    1 套為16,200元，而於98年度辦理退租71套，上訴人損失達
    1,150,200 元，故上訴人請求被上訴人賠償1,000,000 元。
三、被上訴人聲明求為判決：駁回上訴。其抗辯除援引刑事卷證
    資料外，略以：本件不能以退租方式計算賠償金額，而就套
    數、價格部分並不爭執。
四、按審理智慧財產案件審理法第23條案件之附帶民事訴訟，認
    為原告之訴不合法，或刑事訴訟諭知無罪、免訴或不受理者
    ，應以判決駁回之，智慧財產案件審理法第27條第1 項前段
    定有明文。
五、原審判決以被上訴人被訴違反著作權法刑事案件，業經原審
    諭知無罪判決，並依智慧財產案件審理法第27條第1 項前段
    規定，判決駁回上訴人之訴及假執行之聲請。檢察官提起上
    訴後，復經本院100 年度刑智上訴字第53號駁回檢察官之上
    訴，維持被告無罪之判決。揆諸前揭規定，原審駁回上訴人
    在第一審之訴及假執行之聲請，經核並無不合，上訴人猶執
    陳詞，指摘原判決不當，求為判決如上訴之聲明，為無理由
    ，應予駁回。
據上論結，應依智慧財產案件審理法第27條第1 項前段，判決如
主文。
中　　華　　民　　國　　100　 年　　10　　月　　26　　日
                    智慧財產法院第一庭
                          審判長法　官　李得灶
                                法  官　何君豪
                                法  官　蔡惠如
以上正本證明與原本無異。
不得上訴。
中　　華　　民　　國　　100　 年　　10　　月　　27　　日
                                書記官  林佳蘋